# 请教陈老师关于融资租赁的问题，十分感谢！

提问人：陈老师铁粉 时间：2019-04-03 21:42:45
陈老师您好，想请教一个融资租赁的会计处理问题。
融资租赁公司 A 与资产租入方 B 签订融资租赁合同，约定本金为 220 万。
其中 200 万 A 已支付给设备出售方 C，剩下的 20 万约定在 B 有了收入之后 A 才支付给 C。合同目前约定的利息 15 万是基于 200 万的，余下的利息将在剩下 20 万本金支付给 C 之后能知道具体金额。
资产租入方 B 做账：DR CIP 220 万, 未确认融资费用 15 万，CR长期应付款 235 万。
融资租赁公司 A 做账：DR长期应收款 200 万, CR CIP 185 万，未确认融资收益 15 万。
请问陈老师，融资租赁公司还没支付的本金 20 万是否应该计入长期应付款（或者应该计入其他应付款）？我们现在作为 B 的审计方，以 220 万的金额进行函证，对方回函 200 万，上面两种做法哪个是正确的？

回答人：chenyiwei
“剩下的 20 万约定在 B 有了收入之后 A 才支付给C” 的约定，是否首先基于 “该 20 万在 B 产生收入后才有义务向 B 支付”？能否合理估计 B产生收入的时间？具体支付方式如何，是否按收入或利润的一定比例计算，但付到 20 万封顶？
首先要确定这是否为或有租金，还是实质上固定的租金。如果是或有租金，那么 A、B 双方都是在实际发生时直接计入损益，不纳入最初的最低租赁应收/应付金额的计算；如果是实质固定租金，其金额、时间都有较高程度的确定性，则需纳入最低租赁应收/应付金额的计算，此时 B、A 应分别就此确认长期应收款和长期应付款。